臺灣板橋地方法院刑事判決　　　　　　　95年度易字第1614號
公　訴　人　臺灣板橋地方法院檢察署檢察官
被　　　告　乙○○
選任辯護人　周承武律師
上列被告因妨害自由案件，經檢察官聲請簡易判決處刑（95年度
偵字第13736 號），本院認不宜行簡易訴訟程序，改依通常程序
審理（原受理案號：95年度簡字第4261號），判決如下：
    主  文
乙○○無罪。
    理  由
一、公訴意旨略以：被告乙○○與甲○○係朋友，兩人偶有嫌隙
    。詎被告乙○○基於恐嚇之犯意，於民國95年1 月20日8 時
    許，在其位於臺北縣中和市○○街40之2 號之住處內，以言
    語向甲○○恫稱：「要將平時生活起居所拍攝有妳的裸體光
    碟片寄到妳鄉下的住所，讓妳不能做人」等語，以加害名譽
    之情事恐嚇甲○○，使其心生畏懼，因認被告所為係犯刑法
    第305條之恐嚇罪嫌。
二、按犯罪事實應依證據認定之，無證據不得認定犯罪事實；又
    不能證明被告犯罪者，應諭知無罪之判決，刑事訴訟法第15
    4 條第1 項、第301 條第1 項分別定有明文。又刑事訴訟上
    證明之資料，無論為直接或間接證據，均須達於通常一般之
    人均不致有所懷疑，而得確信其為真實之程度，始得據為有
    罪之認定，若其關於被告是否犯罪之證明未能達此程度，而
    有合理懷疑之存在，致使無從形成有罪之確信，根據「罪證
    有疑，利於被告」之證據法則，即不得遽為不利被告之認定
    ，亦有最高法院76年度臺上字第4986號判例可稽。次按，刑
    法第305 條所謂致生危害於安全，係指受惡害之通知者，因
    其恐嚇，生安全上之危險與實害而言；又該條之罪，應以受
    惡害之通知者心生畏懼而有不安全之感覺為其要件（最高法
    院26年渝非字第15號判例、最高法院27年度決議(一)參照）。
四、訊據被告乙○○堅決否認有上揭恐嚇被害人甲○○犯行，辯
    稱：我與甲○○同住時，彼此間會吵架，已經習以為常，當
    時我說的要寄光碟到甲○○鄉下老家等語，也是吵架的話而
    已，並沒有要恐嚇甲○○的意思，甲○○也不會感到害怕，
    事發之後一小時我就傳簡訊給甲○○表示不會寄光碟，我並
    沒有恐嚇甲○○等語。經查：
    (一)本件告訴人甲○○於本院審理中證稱：被告於95年1 月20
      日上午8 時許，確實打電話給我叫我去她家，說要把我平
      時生活起居所拍攝有我裸體畫面的光碟片寄到我鄉下的住
      所，這些光碟確實存在沒錯，但光碟只有我的裸體，並沒
      有什麼其他的內容，所以我並不擔心，每個人的觀點不一
      樣，我也不注重這件事情；那時候我是很生氣，因為被告
      做事沒有分寸，所以我才會發簡訊罵被告，並不是害怕被
      告；至於我第二次傳簡訊，是針對被告後來一直騷擾我，
      所以我才會再傳簡訊，也不是害怕被告。我覺得這件事沒
      有什麼，我也從來沒有告過被告，是地檢署自己起訴的，
      我現在已經和被告沒有聯絡，希望可以判被告無罪等語明
      確（見本院卷第35-39 頁）。
    (二)且查，告訴人甲○○於95年2 月10日曾因其本人涉嫌傳送
      手機簡訊恐嚇乙○○之案件（另案經本院95年度簡上字第
      395 號判決判處拘役20日，緩刑2 年確定），經警通知至
      臺北縣政府警察局中和分局製作筆錄，當時甲○○係陳稱
      ：被告對我說要寄光碟到我鄉下老家等語後，我因為很生
      氣，所以才傳簡訊給被告，說我可以告她妨害密祕、傷害
      等；我是在94年12月2 日搬走，當時曾與被告簽契約言明
      二人以後不要再聯絡，但被告常常打電話、傳簡訊給我，
      我都不理她，她才會以公開光碟的方式企圖達到目的等語
      （見95年度偵字第5972號偵卷影本第1 頁反面），並未提
      及其本人因被告乙○○之言語心生畏懼，或欲對被告乙○
      ○提出恐嚇告訴等情，經核與證人甲○○前揭於審理中所
      證其本人當時是感到生氣，而不是害怕等語大致相符，自
      均堪採信。
    (三)綜上調查，本件告訴人甲○○自始即未向偵查機關曾表示
      因聽到被告前揭寄發光碟等語而心生畏懼，亦從未向偵查
      機關表示對被告提出恐嚇告訴之意，是核告訴人即證人甲
      ○○於本院審理中證稱：其本人對被告所言並不感到害怕
      ，只是生氣云云，並未悖於常情，亦非純屬迴護被告之詞
      ，自堪採信。從而，被告前揭所辯並未恐嚇甲○○等語，
      尚堪採信。
五、據上所陳，本件依調查所得證據尚不足以證明被告確有恐嚇
    甲○○之犯行，此外復查無其他積極證據足資證明被告有何
    公訴人所指之犯行，揆諸首開說明，因不能證明被告犯罪，
    自應為無罪之諭知。
據上論斷，應依刑事訴訟法第452 條、第301 條第1 項，判決如
主文。
本件經檢察官張誌洋到庭執行職務。
中　　華　　民　　國　　96　　年　　1 　　月　　12　　日
                刑事第五庭審判長法　官  陳坤地
                                法  官  李麗珠
                                法  官  許映鈞
以上正本證明與原本無異
如不服本判決應於送達後10日內向本院提出上訴狀
                                書記官　呂苗澂
中　　華　　民　　國　　96　　年　　1 　　月　　12　　日
